# 集团内部公司之间转让账务处理问题

提问人：shanxihu 时间：2016-06-17 20:47:04
集团合并层次，需做两项调整，一是抵销B的投资收益与C的资本公积（ 100 亿），二是由于A对B公司持股为80%，而对C是100%，所以当D从B转让给C后，其中20%的少数股东权益调至归属母公司权益了

回答人：chenyiwei
你的说法中“二是由于A对B公司持股为80%，而对C是100%，所以当D从B转让给C后，其中20%的少数股东权益调至归属母公司权益了”不恰当。因为D原先是B的全资子公司，因此在A的合并报表层面，构成少数股东权益的只是D的留存收益和其他权益变动金额的20 ％，而不是D的全部净资产金额的 20 ％。这一交易被抵销后，A的合并报表层面的少数股东权益金额不受影响。 另外，因为C合并D是同一控制下合并，因此D的年初至股权转让日期间的孙义和现金流量会在C和B的合并报表中同时出现，因此在A的合并报表层面就需要进行一定的技术处理以消除该重复问题。

提问人：唐山小泥巴 时间：2016-06-18 08:07:31
我想这么做：
借：投资收益 100 贷：资本公积 80 少数股东损益 20 你认为对吗

回答人：chenyiwei
A合并报表层面的抵销分录应是：借：投资收益 100 ，贷：资本公积 100 ；借：少数股东权益 20 ，贷：少数股东损益 20.

提问人：唐山小泥巴 时间：2016-06-18 08:09:21
关于报表重复部分可以要求子公司编制自己的报表时按照准则来，纳入集团合并的报表时还是由B合并转让之前的损益和现金流 C合并转让之后的 这样合理吗

回答人：chenyiwei
也可以这样理解。

提问人：唐山小泥巴 时间：2016-06-24 14:47:49
借：少数股东权益 20 ，贷：少数股东损益 20
请教老师 1.这笔分录怎么理解 计算基数是用投资收益*20%吗？ 2.在A的合并报表层面，构成少数股东权益的只是D的留存收益和其他权益变动金额的 20 ％，而不是D的全部净资产金额的 20 ％。那么此次合并原来在合并报表层面已经存在了D公司少数股东权益，通过这次合并后，就没有了吗？

回答人：chenyiwei
2 、就D公司而言，因为没有合并范围外的股东，所以D本来就是没有外部少数股权的。产生少数股权的原因只是B在D的留存收益中所占的份额中有 20 ％要由少数股东享有。B的股权本次没有变化，所以不做调整。

回答人：chenyiwei
1 、因为该笔抵销分录中所抵消的投资收益原先是确认在非全资子公司B，所以其抵销影响要按比例分配给持有B的 20 ％股权的少数股东。

提问人：呼叫帮助 时间：2018-07-28 17:57:12
请教陈版：A公司、B公司同受甲集团控制， 2018 年 5 月，A公司将全资子公司C公司100%股权按照投资成本转让至B公司，转让后，A公司存在其他子公司，仍需要编制合并报表。请问A公司作为股权转让方单体层面和合并层面分别如何进行会计处理？ 我理解的是：
根据 33 号合并财务报表准则，“第三十三条 母公司在报告期内处置子公司以及业务，编制合并资产负债表时，不应当调整合并资产负债表的期初数。”及“第三十九条 母公司在报告期内处臵子公司以及业务，应当将该子公司以及业务期初至处臵日的收入、费用、利润纳入合并利润表。”A公司单体层面按照处置长投的一般规定进行会计处理，合并报表按照上述准则规定，不追溯调整合并资产负债表期初数，并需要将期初至处臵日的收入、费用、利润纳入合并利润表。甲集团在编制合并报表时，应抵消上述交易导致的影响，视同交易未曾发生，不知是否正确？

回答人：chenyiwei
可以这样理解。